【裁判字號】    86,簡上,122
【裁判日期】    890112
【裁判案由】    竊盜
【裁判全文】
臺灣新竹地方法院刑事判決                        八十六年度簡上字第一二二號
    上  訴  人
    即  被  告    甲○○
右列上訴人因竊盜案件，不服本院苗栗簡易庭八十六年度苗簡字第二三六號，中華民
國八十六年四月十七日簡易判決（檢察官聲請簡易判決處刑案號：台灣新竹地方法院
檢察署八十六年度偵字第一０七五號）提起上訴，本院合議庭認為不宜適用簡易訴訟
程序，改依通常訴訟程序，仍為第一審判決如左：
    主  文
原判決撤銷。
甲○○共同攜帶兇器竊盜，累犯，處有期徒刑柒月。扣案之西瓜刀壹支沒收。
    事  實
一、甲○○曾因違反麻醉藥品管理條例案件，經本院於民國（下同）八十五年八月二
    十九日判處有期徒刑二月確定，於同年十二月六日易科罰金執行完畢；詎仍不知
    悔改，與詹嘉榮共同意圖為自己不法之所有，並基於犯意聯絡，於八十六年一月
    十三日十九時三十分許，由甲○○騎乘機車附載詹嘉榮，至苗栗縣卓蘭鎮內灣里
    十一鄰大坪頂乙○○所有之檳榔園區，由甲○○撿拾路旁無主之西瓜刀一支及園
    區工寮內不詳人士所有之柴刀一支綑綁竹竿後，削割乙○○所有之檳榔，得手後
    交由詹嘉榮承接裝入拿自前開工寮內不詳人士所有之尼龍袋六只後搬運上車，總
    計竊取檳榔約二萬二千顆。嗣於離去之際，為乙○○發覺報警查獲，並扣得甲○
    ○據為己有，供行竊用之西瓜刀一支及不詳人士所有之柴刀一支、尼龍袋六只。
二、案經苗栗縣警察局大湖分局報請台灣新竹地方法院檢察署檢察官聲請簡易處刑。
    理  由
一、訊據上訴人即被告甲○○對於右揭時地夥同詹嘉榮割取檳榔之事實固坦承不諱，
    惟矢口否認有何竊盜犯行，辯稱：伊與詹嘉榮原欲去詹嘉榮姑姑家的檳榔園採檳
    榔，並經詹嘉榮姑姑同意，只是到了現場割錯了云云。惟查，上訴人即被告對於
    如何竊取被害人乙○○所有檳榔之事實，業於偵查中供認無諱，核與同案少年詹
    嘉榮於警、偵訊所供情節相符，並經被害人乙○○於警訊中指述明確，復有贓證
    物品認領保管收據一紙及扣案西瓜刀、柴刀各一支、尼龍袋六只可資佐證；況上
    訴人若果真誤割他人檳榔園，何以歷經警、偵訊均未見上訴人與詹嘉榮執此抗辯
    ？參以上訴人若已得他人同意前往採檳榔，何以未事先準備任何工具，此亦與常
    理有違。是上訴人雖翻異前供，辯稱誤割云云，無非卸責之詞，要難採信，事證
    明確，犯行堪以認定。
二、核上訴人所為，係犯刑法第三百二十一條第一項第三款之攜帶兇器竊盜罪。其與
    少年詹嘉榮間，有犯意聯絡及行為分擔，應論以共同正犯。又被告前因違反麻醉
    藥品管理條例案件，經本院於八十五年八月二十九日，判處有期徒刑二月確定，
    並於同年十二月六日易科罰金執行完畢，此有台灣高等法院被告全國前案紀錄表
    附卷足參，其於刑之執行完畢後，五年內再犯有期徒刑以上之本罪，為累犯，應
    依刑法第四十七條規定遞加重其刑。又扣案西瓜刀一支，為上訴人在路旁所拾獲
    之無主物，且為供本案犯罪所用，自應依法宣告沒收。另扣案柴刀一支、尼龍袋
    六只，為上訴人取自檳榔園工寮內之他人所有物，亦據其供認甚明，既非上訴人
    所有，自不得為沒收之諭知。
三、原審認被告罪證明確，予以論罪科刑，原非無見。但查原審漏未論及上訴人之行
    為構成累犯，且對非屬上訴人所有之柴刀一支、尼龍袋六只為沒收之諭知，核有
    未洽。被告上訴否認犯罪，雖無理由，惟原審判決既適用法條顯有未當，自應由
    本院將原判決撤銷改判；且本院於審理後，認此案件不宜以簡易判決處刑，為此
    應依刑事訴訟法第四百五十五條之一，準用同法第三百六十九條第二項規定，撤
    銷原審判決，並由本院合議庭改依第一審通常程序審判（參見台灣台北地方法院
    士林分院八十年九月份法律座談會紀錄及台灣高等法院暨所屬法院八十年法律座
    談會刑事類第六十八案提案司法院刑事廳研究意見）。爰審酌被告犯罪之動機、
    目的、手段、生活狀況、智識程度、犯罪所生之損害，及犯罪後態度等一切情狀
    ，量處如主文所示之刑。至扣案之西瓜刀一支，為被告所有、供本案犯罪所用之
    物，已如前認定，應依刑法第三十八條第一項第二款規定宣告沒收。
據上論斷，應依刑事訴訟法第四百五十五條之一第一項、第三項、第三百六十九條第
一項前段、第二項、第三百六十四條、第二百九十九條第一項前段，刑法第三百二十
一條第一項第三款、第二十八條、第四十七條、第三十八條第一項第二款，判決如主
文。
本案經檢察官黃仁宏到庭執行職務。
中    華    民    國        八十九      年      一    月      十二      日
                                  臺灣新竹地方法院刑事第一庭
                                      審判長法  官  劉慧芬
                                    法  官  滕治平
                                            法  官  楊明箴
右正本證明與原本無異。
如不服本判決，應於判決送達後十日內向本院提出上訴狀（應附繕本），上訴於臺灣
高等法院。
                                            書記官  林素卿
中    華    民    國        八十九      年      一    月      十二      日
附錄本案論罪科刑法條：
刑法第三百二十一條第一項第三款
犯竊盜罪而有左列情形之一者，處六月以上五年以下有期徒刑。
第三款：攜帶兇器而犯之者。


司法院資訊處製作；財團法人民間司法改革基金會備份。
